【裁判字號】    95,訴,614
【裁判日期】    951222
【裁判案由】    違反槍砲彈藥刀械管制條例
【裁判全文】
臺灣苗栗地方法院刑事判決               95年度訴字第614號
公  訴  人  臺灣苗栗地方法院檢察署檢察官
被      告  甲○○
                    現在臺灣苗栗看守所羈押中
指定辯護人  本院公設辯護人乙○○
上列被告因違反槍砲彈藥刀械管制條例案件，經檢察官提起公訴
（95年度偵字第4670號），本院判決如下：
    主    文
甲○○未經許可，製造可發射子彈具有殺傷力之改造手槍，處有
期徒刑貳年陸月，併科罰金新臺幣伍萬元，罰金如易服勞役，以
新臺幣壹仟元折算壹日，扣案之改造手槍壹支（含彈匣，槍枝管
制編號：0000000000號）、砂輪機壹台、砂輪片壹拾貳片、砂紙
壹捲、銼刀陸支均沒收。
    犯罪事實
一、甲○○於民國95年8 月間某日，在苗栗縣三義鄉○○村○○鄰
    ○○路284 號其住處房間內，未經許可，將其甫於同年7 月
    中旬以1 萬元價格購入、無殺傷力槍枝1 支原有且已故障之
    塑膠槍管拆卸後，以其所有之砂輪機、砂輪片、砂紙、銼刀
    等工具，將機車避震器磨製成可裝置在槍枝內之金屬槍管，
    再組裝至上開槍枝上，而製造可發射子彈具有殺傷力之改造
    手槍1 支，並自此未經許可持有該改造手槍。嗣於95年9 月
    10日上午8 時55分許，經警持本院法官核發之搜索票對甲○
    ○上址住處實施搜索，當場扣得上開改造手槍、工具及不具
    殺傷力之子彈6 顆、子彈半成品11顆，始查悉上情。
二、案經苗栗縣警察局苗栗分局報告臺灣苗栗地方法院檢察署檢
    察官偵查起訴。
    理    由
一、認定犯罪事實所憑之證據及理由：
    (一)被告甲○○於警、偵訊及本院審理時，對前開犯罪事實均
      坦承不諱。
    (二)扣案之改造手槍1 支（含彈匣，槍枝管制編號：00000000
      00號），經送請內政部警政署刑事警察局鑑驗結果，認係
      由仿COLT廠半自動手槍製造之槍枝，換裝土造金屬槍管而
      成之改造手槍，欠缺抓子鉤，惟不影響槍枝擊發功能，仍
      可擊發適用子彈，具殺傷力，有該局95年10月13日刑鑑字
      第0950136583號槍彈鑑定書在卷可稽。
    (三)此外，復有查獲照片8 張附卷及改造手槍1 支、砂輪機1
      台、砂輪片12片、砂紙1 捲、銼刀6 支扣案可資佐證。
    (四)綜上所述，足認被告之自白與事實相符，本案事證明確，
      被告犯行洵堪認定。
二、論罪科刑之理由：
    (一)被告所為，係犯槍砲彈藥刀械管制條例第8 條第1 項之未
      經許可製造可發射子彈具有殺傷力之改造手槍罪（製造槍
      枝後之持有行為，乃製造槍枝之當然結果，為製造行為所
      吸收，不另論罪）。
    (二)被告因原所持有槍枝之塑膠槍管故障，萌生以隨身工具就
      地取材換裝槍管加以修復之念，一時失慮而犯本案，其製
      成之槍枝只有1 支，用途亦僅限於收藏、玩賞，並無擁槍
      自重或持以犯案等不法情事，由此以觀，被告尚非以製造
      槍枝為業或具有高度專業能力之人，不具重大之惡性，其
      行為對社會治安及他人生命、身體安全之危害亦屬輕微，
      惟本案所論之槍砲彈藥刀械管制條例第8 條第1 項罪名，
      法定本刑為5 年以上有期徒刑，與被告前揭犯罪情節相衡
      ，實屬情輕法重，在客觀上足以引起一般同情，縱對被告
      科以有期徒刑5 年之最低刑度，仍嫌過重，爰依刑法第59
      條規定，酌量減輕其刑。
    (三)審酌被告無刑事前科（參卷附臺灣高等法院被告前案紀錄
      表），素行尚佳，其製造槍枝行為雖足以對社會治安及他
      人之生命、身體、財產安全構成危險，惟製成之槍枝僅供
      研究、觀覽之用，不曾用於其他不法行為，未對社會及他
      人造成任何實害，為警查獲後，自警詢、偵查至審理中均
      坦承製造槍枝重罪，並未試圖避重就輕、就槍枝來源為虛
      偽供述，足見其願為自己行為負責，深具悔意，犯後態度
      良好，再參酌被告之智識程度、生活狀況及公訴人具體求
      處有期徒刑2 年6 月等一切情狀，量處如主文所示之刑，
      並就罰金部分諭知易服勞役之折算標準。
    (四)扣案之改造手槍1 支（含彈匣）屬違禁物，應依刑法第38
      條第1 項第1 款宣告沒收；砂輪機1 台、砂輪片12片、砂
      紙1 捲及銼刀6 支，均為被告所有、供其製造改造手槍所
      使用之工具，業據被告供明在卷，亦應依刑法第38條第1
      項第2 款沒收之。另扣案之子彈6 顆、子彈半成品11顆，
      經鑑驗結果均認不具殺傷力，自非違禁物，其餘之物品則
      與被告製造槍枝之犯行無關，爰均不予宣告沒收，併此敘
      明。
三、適用之法律：
    (一)刑事訴訟法第299 條第1 項前段。
    (二)槍砲彈藥刀械管制條例第8 條第1 項。
    (三)刑法第11條前段、第59條、第42條第3 項、第38條第1 項
      第1 款、第2 款。
本案經檢察官石東超到庭執行職務。
中    華    民    國    95    年    12    月    22    日
                  刑事第一庭    審判長法  官  劉興浪
                                      法  官  吳國聖
                                      法  官  羅貞元
以上正本證明與原本無異。
如不服本判決，應於判決送達後10日內向本院提出上訴狀（應抄
附繕本）。告訴人或被害人如對於本判決不服者，應具備理由請
求檢察官上訴，其上訴期間之計算係以檢察官收受判決正本之日
期為準。
                                      書記官  劉秋雯
中    華    民    國    95    年    12    月    25    日
槍砲彈藥刀械管制條例第8條第1項：
未經許可，製造、販賣或運輸鋼筆槍、瓦斯槍、麻醉槍、獵槍、
空氣槍或第4 條第1 項第1 款所定其他可發射金屬或子彈具有殺
傷力之各式槍砲者，處無期徒刑或5 年以上有期徒刑，併科新臺
幣1 千萬元以下罰金。


司法院資訊處製作；財團法人民間司法改革基金會備份。
